Config:
  hfst:
    Gen: ../../../src/generator-gt-norm.hfst
    Morph: ../../../src/analyser-gt-norm.hfst
  xerox:
    Gen: ../../../src/generator-gt-norm.xfst
    Morph: ../../../src/analyser-gt-norm.xfst
    App: lookup

Tests:

  Verb - dah - ENGLISH : # CLASS_AH

     dah+V+Sg+Impv: dah
     dah+V+Imm+Pres: dahga
     dah+V+Interr+Simp+Pres: dah
     dah+V+Simp+Pres: dahgáng
     dah+V+Dir+Past: dahgán
     dah+V+Interr+Past: dahgáa
     dah+V+Indir+Past: dahgáan
     dah+V+Rel: dahs
     dah+V+Rel+Evid: dahgáas
     dah+V+NonFact: daháng
     dah+V+Past+NonFact: dahgáa.ang
     dah+V+Interr+Pres+Hab: dahgáng
     dah+V+Pres+Hab: dahgánggang
     dah+V+Pres+Hab+NonFact: dahgangáng
     dah+V+Dir+Past+Hab: dahgíinii
     dah+V+Interr+Past+Hab: dahgáangaa
     dah+V+Indir+Past+Hab: dahgáangaan
     dah+V+Interr+Fut+Long: dahäsáa
     dah+V+Interr+Fut+Short: dahäs
     dah+V+Simp+Fut: dahäsáang
     dah+V+Imm+Fut: dahäsga
     dah+V+Rel+Fut: dahäsáas
     dah+V+Fut+NonFact: dahäsáa.ang
     dah+V+Interr+Near+Fut: daháng k̲asaʼáa
     dah+V+Near+Fut: daháng k̲asaʼáang
     dah+V+Interr+VNear+Fut: daháng k̲asaasdláa
     dah+V+VNear+Fut: daháng k̲asaasdláang
     dah+V+Bias+Imm+Pres: dahʼúuj
     dah+V+Bias+Simp+Pres: dahʼúujang
     dah+V+Res: dahäsáaʼuujang
     dah+V+Bias+Interr+Pres: dahʼus
     dah+V+Bias+Interr+Past: dahʼujáa
     dah+V+Bias+Interr+Past+Hab: dahʼúujaangaa
     dah+V+Bias+Interr+Fut: dahäsáaʼus
     dah+V+Cert+Pres: dahʼahlánggang
     dah+V+Cert+Past: dahʼahlánggan
     dah+V+Cert+Past+Hab: dahʼahlánggiinii
     dah+V+Cert+Fut: dahäsáaʼahlans
     dah+V+Cert+Rel: dahʼahláns
     dah+V+Ints+Past: dahgáaʼahlang
     dah+V+Cont: dahgáaʼahlanggaa
     dah+V+Ctfact+Pres: dahgáaʼahlanggang
     dah+V+Rflx: dahʼahl
     dah+V+Fut+Rflx+Interr: dahäséehl
     dah+V+Pl+Impv: dahʼúu
     dah+V+3pl+Imm+Pres: dahʼwáa
     dah+V+3pl+Interr+Simp+Pres: dahʼwáa
     dah+V+3pl+Simp+Pres: dahʼwáang
     dah+V+3pl+Dir+Past: dahʼwägán
     dah+V+3pl+Interr+Past: dahʼáawaa
     dah+V+3pl+Indir+Past: dahʼáawaan
     dah+V+3pl+Rel: dahʼwáas
     dah+V+3pl+Rel+Evid: dahʼáawaas
     dah+V+3pl+NonFact: dahʼwáa.ang
     dah+V+3pl+Past+NonFact: dahʼáawaa.ang
     dah+V+3pl+Interr+Pres+Hab: dahgángʼwaa
     dah+V+3pl+Pres+Hab: dahgángʼwaang
     dah+V+3pl+Pres+Hab+NonFact: dahgángʼwaa.ang
     dah+V+3pl+Dir+Past+Hab: dahʼwägíinii
     dah+V+3pl+Interr+Past+Hab: dahʼwägáangaa
     dah+V+3pl+Indir+Past+Hab: dahʼwägáangaan
     dah+V+3pl+Interr+Fut+Long: dahʼwáaäsaa
     dah+V+3pl+Interr+Fut+Short: dahʼwáaäs
     dah+V+3pl+Simp+Fut: dahʼwáaäsaang
     dah+V+3pl+Imm+Fut: dahʼwáaäsga
     dah+V+3pl+Rel+Fut: dahʼwáaäsaas
     dah+V+3pl+Fut+NonFact: dahʼwáaäsaa.ang
     dah+V+3pl+Interr+Near+Fut: dahʼwáa.ang k̲asaʼáa
     dah+V+3pl+Near+Fut: dahʼwáa.ang k̲asaʼáang
     dah+V+3pl+Interr+VNear+Fut: dahʼwáa.ang k̲asaasdláa
     dah+V+3pl+VNear+Fut: dahʼwáa.ang k̲asaasdláang
     dah+V+3pl+Bias+Imm+Pres: dahʼwáaʼuuj
     dah+V+3pl+Bias+Simp+Pres: dahʼwáaʼuujang
     dah+V+3pl+Res: dahʼwáaäsaaʼuujang
     dah+V+3pl+Bias+Interr+Pres: dahʼwáaʼus
     dah+V+3pl+Bias+Interr+Past: dahʼwáaʼujaa
     dah+V+3pl+Bias+Interr+Past+Hab: dahʼwáaʼuujaangaa
     dah+V+3pl+Bias+Interr+Fut: dahʼwáaäsaaʼus
     dah+V+3pl+Cert+Pres: dahʼwáaʼahlanggang
     dah+V+3pl+Cert+Past: dahʼwáaʼahlanggan
     dah+V+3pl+Cert+Past+Hab: dahʼwáaʼahlanggiinii
     dah+V+3pl+Cert+Fut: dahʼwáaäsaaʼahlans
     dah+V+3pl+Cert+Rel: dahʼwáaʼahlans
     dah+V+3pl+Ints+Past: dahʼáawaaʼahlang
     dah+V+3pl+Cont: dahʼáawaaʼahlanggaa
     dah+V+3pl+Ctfact+Pres: dahʼáawaaʼahlanggang
     dah+V+3pl+Rflx: dahʼwáaʼahl
     dah+V+3pl+Fut+Rflx+Interr: dahʼwáaäseehl
     dah+V+Neg+Sg+Impv: dahʼáng
     dah+V+Neg+Imm+Pres: dahʼángga
     dah+V+Neg+Interr+Simp+Pres: dahʼáng
     dah+V+Neg+Simp+Pres: dahʼánggang
     dah+V+Neg+Dir+Past: dahʼánggan
     dah+V+Neg+Interr+Past: dahʼáangaa
     dah+V+Neg+Indir+Past: dahʼáangaan
     dah+V+Neg+Rel: dahʼáns
     dah+V+Neg+Rel+Evid: dahʼáangaas
     dah+V+Neg+NonFact: dahʼangáng
     dah+V+Neg+Past+NonFact: dahʼáangaa.ang
     dah+V+Neg+Interr+Pres+Hab: dahʼánggang
     dah+V+Neg+Pres+Hab: dahgángʼanggang
     dah+V+Neg+Pres+Hab+NonFact: dahgángʼangang
     dah+V+Neg+Dir+Past+Hab: dahʼánggiinii
     dah+V+Neg+Interr+Past+Hab: dahʼánggaangaa
     dah+V+Neg+Indir+Past+Hab: dahʼánggaangaan
     dah+V+Neg+Interr+Fut+Long: dahʼángäsaa
     dah+V+Neg+Interr+Fut+Short: dahʼángäs
     dah+V+Neg+Simp+Fut: dahʼángäsaang
     dah+V+Neg+Imm+Fut: dahʼángäsga
     dah+V+Neg+Rel+Fut: dahʼángäsaas
     dah+V+Neg+Fut+NonFact: dahʼángäsaa.ang
     dah+V+Neg+Interr+Near+Fut: daháng k̲asaaʼáng
     dah+V+Neg+Near+Fut: daháng k̲asaaʼánggang
     dah+V+Neg+Interr+VNear+Fut: daháng k̲asaasdläʼáng
     dah+V+Neg+VNear+Fut: daháng k̲asaasdläʼánggang
     dah+V+Neg+Bias+Imm+Pres: dahʼángʼuuj
     dah+V+Neg+Bias+Simp+Pres: dahʼángʼuujang
     dah+V+Neg+Res: dahʼángäsaaʼuujang
     dah+V+Neg+Bias+Interr+Pres: dahʼángʼus
     dah+V+Neg+Bias+Interr+Past: dahʼángʼujaa
     dah+V+Neg+Bias+Interr+Past+Hab: dahʼángʼuujaangaa
     dah+V+Neg+Bias+Interr+Fut: dahʼángäsaaʼus
     dah+V+Neg+Cert+Pres: dahʼáangʼahlanggang
     dah+V+Neg+Cert+Past: dahʼáangʼahlanggan
     dah+V+Neg+Cert+Past+Hab: dahʼáangʼahlanggiinii
     dah+V+Neg+Cert+Fut: dahʼángäsaaʼahlans
     dah+V+Neg+Cert+Rel: dahʼáangʼahlans
     dah+V+Neg+Ints+Past: dahʼáangaaʼahlang
     dah+V+Neg+Cont: dahʼáangaaʼahlanggaa
     dah+V+Neg+Ctfact+Pres: dahʼáangaaʼahlanggang
     dah+V+Neg+Rflx: dahʼáangʼahl
     dah+V+Neg+Fut+Rflx+Interr: dahʼángäseehl
     dah+V+Neg+Pl+Impv: dahʼángʼuu
     dah+V+Neg+3pl+Imm+Pres: dahʼángʼwaa
     dah+V+Neg+3pl+Interr+Simp+Pres: dahʼángʼwaa
     dah+V+Neg+3pl+Simp+Pres: dahʼángʼwaang
     dah+V+Neg+3pl+Dir+Past: dahʼángʼwägan
     dah+V+Neg+3pl+Interr+Past: dahʼángʼaawaa
     dah+V+Neg+3pl+Indir+Past: dahʼángʼaawaan
     dah+V+Neg+3pl+Rel: dahʼángʼwaas
     dah+V+Neg+3pl+Rel+Evid: dahʼángʼaawaas
     dah+V+Neg+3pl+NonFact: dahʼángʼwaa.ang
     dah+V+Neg+3pl+Past+NonFact: dahʼángʼaawaa.ang
     dah+V+Neg+3pl+Interr+Pres+Hab: dahgángʼangʼwaa
     dah+V+Neg+3pl+Pres+Hab: dahgángʼangʼwaang
     dah+V+Neg+3pl+Pres+Hab+NonFact: dahgángʼangʼwaa.ang
     dah+V+Neg+3pl+Dir+Past+Hab: dahʼángʼwägiinii
     dah+V+Neg+3pl+Interr+Past+Hab: dahʼángʼwägaangaa
     dah+V+Neg+3pl+Indir+Past+Hab: dahʼángʼwägaangaan
     dah+V+Neg+3pl+Interr+Fut+Long: dahʼángʼwaaäsaa
     dah+V+Neg+3pl+Interr+Fut+Short: dahʼángʼwaaäs
     dah+V+Neg+3pl+Simp+Fut: dahʼángʼwaaäsaang
     dah+V+Neg+3pl+Imm+Fut: dahʼángʼwaaäsga
     dah+V+Neg+3pl+Rel+Fut: dahʼángʼwaaäsaas
     dah+V+Neg+3pl+Fut+NonFact: dahʼángʼwaaäsaa.ang
     dah+V+Neg+3pl+Interr+Near+Fut: dahʼwáa.ang k̲asaaʼáng
     dah+V+Neg+3pl+Near+Fut: dahʼwáa.ang k̲asaaʼánggang
     dah+V+Neg+3pl+Interr+VNear+Fut: dahʼwáa.ang k̲asaasdläʼáng
     dah+V+Neg+3pl+VNear+Fut: dahʼwáa.ang k̲asaasdläʼánggang
     dah+V+Neg+3pl+Bias+Imm+Pres: dahʼángʼwaaʼuuj
     dah+V+Neg+3pl+Bias+Simp+Pres: dahʼángʼwaaʼuujang
     dah+V+Neg+3pl+Res: dahʼángʼwaaäsaaʼuujang
     dah+V+Neg+3pl+Bias+Interr+Pres: dahʼángʼwaaʼus
     dah+V+Neg+3pl+Bias+Interr+Past: dahʼángʼwaaʼujaa
     dah+V+Neg+3pl+Bias+Interr+Past+Hab: dahʼángʼwaaʼuujaangaa
     dah+V+Neg+3pl+Bias+Interr+Fut: dahʼángʼwaaäsaaʼus
     dah+V+Neg+3pl+Cert+Pres: dahʼángʼwaaʼahlanggang
     dah+V+Neg+3pl+Cert+Past: dahʼángʼwaaʼahlanggan
     dah+V+Neg+3pl+Cert+Past+Hab: dahʼángʼwaaʼahlanggiinii
     dah+V+Neg+3pl+Cert+Fut: dahʼángʼwaaäsaaʼahlans
     dah+V+Neg+3pl+Cert+Rel: dahʼángʼwaaʼahlans
     dah+V+Neg+3pl+Ints+Past: dahʼángʼaawaaʼahlang
     dah+V+Neg+3pl+Cont: dahʼángʼaawaaʼahlanggaa
     dah+V+Neg+3pl+Ctfact+Pres: dahʼángʼaawaaʼahlanggang
     dah+V+Neg+3pl+Rflx: dahʼángʼwaaʼahl
     dah+V+Neg+3pl+Fut+Rflx+Interr: dahʼángʼwaaäseehl

